【裁判字號】    97,上易,1718
【裁判日期】    971120
【裁判案由】    竊盜
【裁判全文】
臺灣高等法院臺中分院刑事判決        97年度上易字第1718號
上  訴  人  臺灣彰化地方法院檢察署檢察官
被      告  丑○○
                    （現另案於臺灣雲林第二監獄執行中）
上列上訴人因被告竊盜案件，不服臺灣彰化地方法院97年度訴字
第932號中華民國97年8月7日第一審判決關於被告丑○○部分（
起訴案號：臺灣彰化地方法院檢察署97年度偵字第1445、1651、
1669、1743號），提起上訴，本院判決如下：
    主  文
原判決關於丑○○犯如附表一、三所示之罪及其定應執行刑部分
，均撤銷。
丑○○犯如附表一、三所示之罪，各處如附表一、三主文欄所示
之刑。應執行有期徒刑壹年肆月。
其餘上訴（即原判決諭知丑○○無罪部分）駁回。
    犯 罪 事 實
一、丑○○意圖為自己不法之所有，先後為下列竊盜行為：
  (一)丑○○與壬○○（經原審判處罪刑，未據提起上訴，業已確
    定）共同意圖為自己不法之所有，並基於竊盜之犯意聯絡，
    共同於附表一所示之時間、地點，徒手竊取如附表一所示之
    被害人財物得手。嗣丑○○因涉犯竊盜案件，經警方通知到
    案說明，丑○○在有偵查犯罪職權之機關或個人發覺其犯罪
    前，自動向彰化縣警察局和美分局和美派出所警員自首如附
    表一編號1、2、6所示各次竊盜犯行，主動接受裁判。
  (二)丑○○另意圖為自己不法之所有，於附表三所示之時間、地
    點，徒手竊取如附表三所示被害人之財物得手。
二、案經被害人乙○○、丙○○、辛○○、子○○訴由彰化縣警
    察局和美分局報告臺灣彰化地方法院檢察署檢察官偵查起訴
    。
    理  由
壹、程序部分：
一、按被告以外之人於偵查中向檢察官所為陳述，除顯有不可信
    之情況者外，得為證據，刑事訴訟法第159條之1第2項定有
    明文。偵查中對被告以外之人（包括證人、鑑定人、告訴人
    、被害人及共同被告等）所為之偵查筆錄，或被告以外之人
    向檢察官所提之書面陳述，性質上均屬傳聞證據。惟現階段
    刑事訴訟法規定檢察官代表國家偵查犯罪、實施公訴，依法
    其有訊問被告、證人及鑑定人之權，證人、鑑定人且須具結
    ，而實務運作時，檢察官偵查中向被告以外之人所取得之陳
    述，原則上均能遵守法律規定，不致違法取供，其可信度極
    高，職是，被告以外之人前於偵查中已具結而為證述，除反
    對該項供述得具有證據能力之一方，已釋明「顯有不可信之
    情況」之理由外，不宜以該證人未能於審判中接受他造之反
    對詰問為，即遽指該證人於偵查中之陳述不具證據能力。且
    所謂不可信性情況，法院應審酌被告以外之人於陳述時之外
    在環境及情況，例如：陳述時之心理狀況、有無受到外力干
    擾等，以為判斷之依據。本件證人即同案被告壬○○於檢察
    官偵查中，以證人之身分陳述，經告以具結義務及偽證處罰
    後，於命證人朗讀結文後具結，其係於負擔偽證罪之處罰心
    理下證述，並以具結擔保其供述之真實性，又無受其他不當
    外力干擾之情形，其未曾提及檢察官在偵查時有不法取供之
    情形，依上說明，其於偵查中之證言自具有證據能力。
二、次按被告以外之人（包括證人、鑑定人、告訴人、被害人及
    共同被告等）於審判外之陳述雖不符刑事訴訟法第159條之1
    至之4等4條之規定，而經當事人於審判程序同意作為證據，
    法院審酌該言詞陳述或書面陳述作成時之情況，認為適當者
    ，亦得為證據；當事人、代理人或辯護人於法院調查證據時
    ，知有刑事訴訟法第159條第1項不得為證據之情形，而未於
    言詞辯論終結前聲明異議者，視為有前項之同意，同法第
    159條之5定有明文。立法意旨在於傳聞證據未經當事人之反
    對詰問予以核實，原則上先予排除。惟若當事人已放棄反對
    詰問權，於審判程序中表明同意該等傳聞證據可作為證據；
    或於言詞辯論終結前未聲明異議，基於尊重當事人對傳聞證
    據之處分權，及證據資料愈豐富，愈有助於真實發見之理念
    ，且強化言詞辯論主義，使訴訟程序得以順暢進行，上開傳
    聞證據亦均具有證據能力。本件證人即同案被告壬○○、如
    附表一至三所示之被害人等人固曾於警詢中為陳述，其性質
    雖屬傳聞證據，惟查無符合同法第159條之1至之4等前4條之
    情形，其等所為之上開警詢筆錄內容，業經本院審理時予以
    提示並告以要旨，且經檢察官及被告表示意見，當事人已知
    上述筆錄乃傳聞證據，且未於言詞辯論終結前對該等筆錄內
    容聲明異議，依上開規定，是其等於警詢中之證言已擬制同
    意其有證據能力，本院審酌上開筆錄作成時，較無人情施壓
    或干擾，亦無不當取供之情形，認為以之作為本案之證據亦
    屬適當，是其等於警詢中之證言自具有證據能力。
貳、實體方面：
一、前揭犯罪事實，業據被告丑○○坦承不諱，復有如附表一、
    三證據欄所示之證據在卷為證，足認被告丑○○之自白與事
    實相符，本件事證明確，被告丑○○竊盜犯行堪予認定，應
    予依法論科。
二、核被告丑○○所為，分別係犯如附表一、三「所犯罪名」欄
    所示之罪。被告丑○○與同案被告壬○○就附表一所示各罪
    ，均有犯意聯絡及行為分擔，應論以共同正犯。被告丑○○
    所犯如附表一、三所示各罪，均犯意各別，行為互殊，應予
    分論併罰。又被告丑○○於如附表一編號1、2、6所示各次
    竊盜犯行為警發覺前，即主動向警員自首各該次之竊盜犯行
    ，有彰化縣警察局和美分局和美派出所97年1月24日第1次調
    查筆錄（見97年度偵字第1669號卷第5頁至第7頁背面）在卷
    為憑，是被告丑○○對於如附表一編號1、2、6部分未發覺
    之罪自首而接受裁判，爰各依刑法第62條前段規定減輕其刑
    。
三、原審認被告丑○○就如附表一、三所示之竊盜犯行事證明確
    ，予以論罪科刑，固非無見，惟查，被告丑○○所為並不成
    立累犯（詳如後述），原判決認成立累犯而依刑法第47條第
    1 項之規定予以加重其刑，自有違誤。檢察官上訴意旨認被
    告丑○○就如附表一、三所示之犯行，不應依累犯之規定加
    重其刑等語，執此指摘原判決不當，此部分上訴意旨為有理
    由，原判決就被告丑○○犯如附表一、三所示之竊盜犯行部
    分，既有前揭可議之處，自應由本院將原判決關於被告丑○○犯如附表一、三所示之犯行及其定應執行刑部分，均予以
    撤銷改判。爰審酌被告丑○○正值壯年，不思以正當方式謀
    生，且之前於89年間、93年間已因竊盜案件經法院判處罪刑
    ，有臺灣高等法院被告前案紀錄表1份在卷可稽，本次又因
    圖謀私利而行竊，顯然欠缺法紀觀念，所為侵害他人財產法
    益並危害社會治安，自應受有相當程度刑事處罰；又被告丑
    ○○皆坦承犯行，犯後態度尚佳，暨考量其犯罪手段、智識
    程度等一切情狀，分別量處如主文第二項所示之刑，並定其
    應執行刑，以示懲儆。
四、本院認被告丑○○不成立累犯之理由：
  (一)按受徒刑之執行完畢，或一部之執行而赦免後，5年以內故
    意再犯有期徒刑以上之罪者，始為累犯，此觀刑法第47條第
    1項之規定自明。又被告犯應併合處罰之數罪，經法院分別
    判處有期徒刑確定，並依檢察官之聲請，以裁定定其數罪之
    應執行刑確定，該數罪是否執行完畢，係以所定之刑是否全
    部執行完畢為斷。其在未裁定前已先執行之有期徒刑之罪，
    因嗣後合併他罪定應執行刑之結果，檢察官所換發之執行指
    揮書，係執行應執行刑，其前已執行之有期徒刑部分，僅應
    予扣除，不能認為已執行完畢（最高法院94年度臺非字第24
    9號判決意旨參照）。查被告丑○○前於89年間，因收受贓
    物及詐欺案件，經臺灣彰化地方法院89年度易字第1342號判
    決分別判處有期徒刑6月、8月，應執行有期徒刑1年，嗣檢
    察官就詐欺案件部分提起上訴，經本院90年度上易字第1694
    號判決將原判決關於詐欺及定執行刑部分撤銷，改依竊盜罪
    論罪科刑，就竊盜罪部分判處有期徒刑8月確定，經送檢察
    官執行，檢察官僅就被告丑○○所犯竊盜罪部分判處之有期
    徒刑8月送監執行，於91年11月19日縮短刑期期滿執行完畢
    ，此有臺灣彰化地方法院89年度易字第1342號判決、本院90
    年度上易字第1694號判決、臺灣高等法院被告前案紀錄表附
    卷可稽，並經本院調閱臺灣彰化地方法院檢察署90年度執字
    第3813號執行卷宗查明屬實（影印之資料見本院卷第117至
    121頁）。然查被告丑○○上開所犯收受贓物罪所判處之有
    期徒刑6月（臺灣彰化地方法院89年度易字第1342號），與
    被告丑○○所犯竊盜罪判處之有期徒刑8月（本院90年度上
    易字第1694號），係應併合處罰之數罪，尚未經檢察官之聲
    請，以裁定定其數罪之應執行刑（見臺灣高等法院被告前案
    紀錄表），被告丑○○在未裁定前已先執行之有期徒刑之罪
    （即竊盜罪判處有期徒刑8月部分），不能認為已執行完畢
    。依前揭說明，被告丑○○犯如附表一編號1所示之犯罪時
    間，雖係在96年11月6日，尚難認其前受有期徒刑之宣告業
    已執行完畢，被告丑○○本案所犯如附表一編號1所示之罪
    自與累犯之要件不符，原判決疏未注意被告丑○○犯應併合
    處罰之數罪，尚未經法院以裁定定其數罪之應執行刑之事實
    ，對被告丑○○犯如附表一編號1所示之犯罪，依累犯之規
    定加重其刑，適用法則顯有不當。
  (二)查被告丑○○於92年間因施用第一、二級毒品案件，經臺灣
    彰化地方法院以92年度訴字第1355號判決分別判處有期徒刑
    10 月、6月，應執行有期徒刑1年3月確定（於93年1月9日判
    決確定，以下稱第一案）；又於93年間，因施用第一、二級
    毒品案件，經本院93年度上訴字第1571號判決分別判處有期
    徒刑1年2月、 9月，應執行有期徒刑1年8月確定；另於93年
    間，因竊盜案件，經臺灣彰化地方法院93年度易字第789號
    判決判處有期徒刑4月確定，上開3罪嗣經本院94年度聲字第
    218號裁定定其應執行刑為有期徒刑1年11月確定（以下稱第
    二案），被告丑○○前揭所犯第一案、第二案經接續執行，
    於96年6月5日縮短刑期假釋出監交付保護管束，原於96年8
    月7日縮短刑期期滿，此有前揭判決及臺灣高等法院被告前
    案紀錄表附卷可稽。嗣被告丑○○所犯前揭第一案、第二案
    假釋業經法務部於97年4月1日以法矯決字第0970012046號函
    撤銷，有上開函文1份及台灣雲林監獄報請撤銷假釋報告表
    附卷為憑（見本卷第129、130頁），被告丑○○經撤銷假釋
    後，原應執行有期徒刑2月2日之殘餘刑期。惟因中華民國96
    年罪犯減刑條例於96年7月16日施行，臺灣高等法院臺中分
    院檢察署檢察官以被告丑○○所犯前開第一案、第二案之罪
    均符合該條例規定而聲請減刑及定應執行刑（見本院卷第12
    2至124頁），上開第一案、第二案嗣經本院於97年7月31日
    以97年度聲減字第390號裁定減刑並分別定應執行刑為有期
    徒刑7月、1年1月確定，本院97年度聲減字第390號裁定確定
    後，經臺灣彰化地方法院檢察署於97年9月15日分案執行（
    案號：97年度執減更字第877、878號），而97年度執減更字
    第877、878號案件迄今尚未經檢察官指揮執行，業經本院調
    閱97年度執減更字第877、878號卷核閱屬實（影印之資料見
    本院卷第131、132頁）。按因中華民國96年罪犯減刑條例並
    未規定減刑裁定之效力得回溯至該條例施行前被告假釋出獄
    之日或回溯至中華民國96年罪犯減刑條例施行之日（96年7
    月16日），則減刑裁定之刑期，自應以該裁定由檢察官指揮
    執行之日，為執行完畢日期（參照最高法院84年台非字第44
    號判例意旨）。據上說明，上開第一案、第二案假釋既經於
    97年4月1日撤銷，原應繼續執行殘刑，於殘刑未執行完畢之
    前，上開刑期不能視為已執行完畢，被告丑○○所犯前揭第
    一案、第二案經撤銷假釋後，經本院於97年7月31日以97年
    度聲減字第390號裁定分別定應執行刑為有期徒刑7月、1年1
    月確定，被告丑○○所犯前揭第一案、第二案，縱使實際上
    已無庸執行殘刑，仍應以由檢察官指揮執行之日，為執行完
    畢日期，惟被告所犯前揭第一案、第二案目前既尚未經檢察
    官簽結勿庸執行，本件被告丑○○之犯罪時間如附表一、三
    所示，均係於上開撤銷假釋之殘刑未執行完畢之前所犯，並
    非於前案有期徒刑之執行完畢後5年以內故意再犯本件之罪
    ，是被告丑○○再犯本件附表一、三之罪時，前犯之罪刑尚
    未執行完畢，揆諸上揭說明，與累犯成立要件未合，原判決
    竟論被告丑○○為累犯而加重其刑，自屬違背法令。
參、無罪部分（即上訴駁回部分）：
一、公訴意旨另以：被告丑○○與同案被告壬○○共同為自己不
    法所有之犯意聯絡，於附表二編號1 所示之時、地，與同案
    被告壬○○共同徒手竊取如附表二編號1 所示之被害人財物
    （壬○○涉犯竊盜犯行部分，經原審論罪科刑，業已判決確
    定），因認被告丑○○此部分亦涉犯刑法第320條第1項竊盜
    罪嫌等語。
二、按犯罪事實應依證據認定之，無證據不得認定犯罪事實；又
    被告之自白，不得作為有罪判決之唯一證據，仍應調查其他
    必要之證據，以察其是否與事實相符；而不能證明被告犯罪
    者，應諭知無罪之判決，刑事訴訟法第154條第2項、第156
    條第2項、第301條第1項分別定有明文。刑事訴訟法第156條
    第2項規定，被告雖經自白，仍應調查其他必要之證據，以
    察其是否與事實相符；本條規定之立法目的乃欲以補強證據
    擔保自白之真實性，亦即以補強證據之存在，藉之限制自白
    在證據上之價值；而所謂補強證據，則指除該自白本身外，
    其他足資以證明自白之犯罪事實確具有相當程度真實性之證
    據而言，雖其所補強者，非以事實之全部為必要，但亦須因
    補強證據與自白之相互利用，而足使犯罪事實獲得確信者，
    始足當之，最高法院74年臺覆字第10號判例可資參照。又刑
    事訴訟法上所謂認定犯罪事實之證據，係指足以認定被告確
    有犯罪行為之積極證據而言，如未能發現相當證據或證據不
    足以證明，自不能以推測或擬制之方法，以為裁判基礎。而
    認定不利於被告之事實，須依積極證據，苟積極證據不足為
    不利被告之認定，若證據資料在經驗科學上或論理法則上尚
    有對被告較為有利之存疑，而無從依其他客觀方法排除此項
    合理之可疑，即不得以此資料作為斷罪之基礎。且刑事訴訟
    制度受「倘有懷疑，則從被告之利益為解釋」、「被告應被
    推定為無罪」之原則所支配，故得為訴訟上之證明者，無論
    為直接或間接證據，須客觀上於一般人均不致有所懷疑而達
    於確信之程度者，始可據為有罪之認定，倘其證明尚未達於
    「確信」之程度，而有合理可疑存在時，即難據以為被告不
    利之認定。
三、公訴意旨認被告丑○○涉犯上開竊盜犯行，無非係以被告丑
    ○○於偵訊時之自白、同案被告壬○○於偵訊時之供陳、證
    人即被害人廖伍梅之指證，為其論據。訊據被告丑○○堅決
    否認有何上開竊盜犯行，辯稱：伊並未與同案被告壬○○共
    同竊取附表二編號1所示之機車，當時伊在家裡等語。經查
    ：
  (一)按同案被告壬○○固於97年2月21日偵查中供稱：其與被告
    丑○○共同竊取如附表二編號1所示之機車等語（見97年度
    偵字第1550號卷第23頁）。惟查，證人、鑑定人依法應具結
    而未具結者，其證言或鑑定意見，不得作為證據，刑事訴訟
    法第158條之3定有明文。因證人、鑑定人未依法具結，無法
    擔保其證言係據實陳述或鑑定意見為公正誠實，若違反而未
    具結者，其證言或鑑定意見，不應使其具有證據能力。所謂
    「依法應具結而未具結者」，係指檢察官或法官依刑事訴訟
    法第175條之規定，以證人身份傳喚被告以外之人（證人、
    告發人、告訴人、被害人、共犯或共同被告）到庭作證，或
    雖非以證人身分傳喚到庭，而於訊問調查過程中，轉換為證
    人身分為調查時，此時其供述之身分為證人，則檢察官、法
    官自應依本法第186條有關具結之規定，命證人供前或供後
    具結，其陳述始符合第158條之3規定，而有證據能力。本件
    檢察官於97年2月21日訊問同案被告壬○○時（見97年度偵
    字第1550號卷第22至25頁），係以被告身分訊問之，而訊問
    關於被告丑○○犯罪部分，同案被告壬○○係以證人身分為
    陳述，惟檢察官未命同案被告壬○○具結，且查無同案被告
    壬○○有依法不得令其具結之情形，是同案被告壬○○於該
    次偵查時就被告丑○○犯行所為之證言即無證據能力。
  (二)被告丑○○固曾於偵訊時陳稱與同案被告壬○○共同竊盜如
    附表二編號1所示之KWV-741號機車等語（見97年度偵字第16
    51卷第34頁），惟其於警詢、原審及本院審理時均堅決否認
    有竊取該機車之犯行，被告丑○○於警詢時明確陳述：該車
    號KWV-741號機車是由壬○○於97年1月12日下午17時許騎乘
    至伊家中載伊，伊不知該機車為何人所有，亦不知道該機車
    是失竊車輛，當時壬○○未告知該機車來源等語（97年度偵
    字第1743號卷第9頁背面），核與其於原審及本院審理時所
    述相符，是其於偵訊時自白之情節是否屬實，顯有可疑。
  (三)另證人即同案被告壬○○於警詢時證稱：該車牌號碼KWV-74
    1號機車係伊於97年1月11日21時許步行至彰化縣和美鎮○○
    路313號竊取，伊以自備鑰匙啟動該機車，將該機車騎走，
    被告丑○○並不知該車係伊竊取而來等語（見97年度偵字第
    1743號卷第6頁背面、第7頁）；證人壬○○復於本院審理時
    證稱：附表二編號1所示之KWV-741號機車係伊自己一個人去
    偷的，被告丑○○沒有跟伊一起去偷等語（見本院卷第85至
    86頁），是證人即同案被告壬○○此部分之證述，顯不足以
    佐證被告丑○○於偵訊時之自白為真實，自非被告丑○○自
    白之補強證據。
  (四)至證人廖伍梅雖證述KWV-741號機車遭竊，惟其證述之內容
    僅足證明如附表二編號1所示之機車曾遭竊之事實，尚不足
    佐證被告丑○○即為本件竊盜犯行之犯罪行為人，此項證據
    與被告丑○○之自白綜合判斷後，亦不足使本院確信被告丑
    ○○涉有公訴人所指此部分竊盜犯行之犯罪事實，是證人廖
    伍梅之證述，亦非屬被告丑○○自白之補強證據。
  (五)綜上所述，被告丑○○所辯尚堪採信，公訴人所指被告丑○○涉犯附表二編號1竊盜犯行部分，除被告丑○○於偵訊時
    之自白外，並無其他補強證據足以補強被告丑○○上開自白
    ，自不得僅憑被告丑○○之單一自白而認定其犯罪。公訴人
    所提出之證據不足以證明被告丑○○有何公訴意旨所指之前
    揭附表二編號1竊盜之犯行，此外，復查無其他積極證據足
    以證明被告丑○○另有於附表二編號1所示時間、地點，與
    同案被告壬○○共同為該次竊盜犯行，此部分自屬不能證明
    被告丑○○犯罪。原判決對於認定被告丑○○並無檢察官起
    訴書所指之附表二編號1竊盜犯行，已經詳為調查審酌，並
    說明其認定之證據及理由，經核均無違證據及經驗法則。原
    審因此以不能證明被告丑○○有此部分竊盜之犯行，而為被
    告丑○○無罪之諭知，經核並無不合，應予維持。檢察官上
    訴意旨所稱各節，仍無法動搖原判決之基礎，本件檢察官此
    部分之上訴並無理由，應予駁回。
肆、查被告丑○○前於89年間，因收受贓物及詐欺案件，經臺灣
    彰化地方法院89年度易字第1342號判決分別判處有期徒刑6
    月、8月，應執行有期徒刑1年，嗣檢察官就詐欺案件部分提
    起上訴，經本院90年度上易字第1694號判決將原判決關於詐
    欺及定執行刑部分撤銷，改依竊盜罪論罪科刑，就竊盜罪部
    分判處有期徒刑8月確定，經送檢察官執行，檢察官僅就被
    告丑○○所犯竊盜罪部分判處之有期徒刑8月送監執行，於
    91年11月19日縮短刑期期滿執行完畢，此有臺灣彰化地方法
    院89年度易字第1342號判決、本院90年度上易字第1694號判
    決、臺灣高等法院被告前案紀錄表附卷可稽，並經本院調閱
    臺灣彰化地方法院檢察署90年度執字第3813號執行卷宗查明
    屬實（影印之資料見本院卷第117至121頁）。然查被告丑○○上開所犯收受贓物罪所判處之有期徒刑6月（臺灣彰化地
    方法院89年度易字第1342號），與被告丑○○所犯竊盜罪判
    處之有期徒刑8月（本院90年度上易字第1694號），係應併
    合處罰之數罪，尚未經檢察官之聲請，以裁定定其數罪之應
    執行刑，此部分應由檢察官依法聲請法院裁定應執行之刑，
    以免疏漏，併此敘明。
據上論斷，應依刑事訴訟法第368條、第369條第1項前段、第364
條、第299條第1項前段，刑法第28條、第320條第1項、第62條前
段、第51條第5款，刑法施行法第1條之1第1項、第2項前段，判
決如主文。
本案經檢察官己○○到庭執行職務。
中    華    民    國    97    年    11    月    20    日
            刑事第十一庭  審判長法  官    陳  朱  貴
                                法  官    郭  同  奇
                                法  官    胡  文  傑
上列正本證明與原本無異。
不得上訴。
                                書記官    蔡  嘉  萍
中    華    民    國    97    年    11    月    20    日
附表一：丑○○與壬○○共同竊盜部分
┌─┬────┬──────┬──────┬─────────┬───┬──────────┬────┬──────┐
│編│        │            │            │                  │      │                    │        │            │
│  │ 時  間 │ 地      點 │  竊盜方式  │    失竊財物      │被害人│      證   據       │所犯罪名│   主 文    │
│號│        │            │            │                  │      │                    │        │            │
├─┼────┼──────┼──────┼─────────┼───┼──────────┼────┼──────┤
│  │96年11月│彰化縣和美鎮│由壬○○徒手│皮包1 只，內有身分│乙○○│證人即同案被告黃振│刑法第32│丑○○共同竊│
│1 │6 日下午│和線路35號前│扳開乙○○所│證、信用卡1 張（起│      │  昆警詢、偵訊之證述│0 條第1 │盜，處有期徒│
│  │7 時50分│            │有之車牌號碼│訴書漏載信用卡1 張│      │  （97年度毒偵字第41│項竊盜罪│刑參月。    │
│  │        │            │TVF-156 號機│）、提款卡2 張、駕│      │  1號卷第28頁、97年 │        │            │
│  │        │            │車置物箱，鄭│照、健保卡、存摺、│      │  度偵字第1550號卷第│        │            │
│  │        │            │銘益在旁把風│印章及現金新臺幣（│      │  22至23頁）        │        │            │
│  │        │            │。          │下同）300 元。    │      │被告丑○○於警詢、│        │            │
│  │        │            │            │                  │      │  偵訊、原審及本院審│        │            │
│  │        │            │            │                  │      │  理時之供述（97年度│        │            │
│  │        │            │            │                  │      │  偵字第1669號卷第5 │        │            │
│  │        │            │            │                  │      │  至7頁，97年度偵字 │        │            │
│  │        │            │            │                  │      │  第1743號卷第36至37│        │            │
│  │        │            │            │                  │      │  頁、原審97年7月24 │        │            │
│  │        │            │            │                  │      │  日審判筆錄、本院97│        │            │
│  │        │            │            │                  │      │  年10月9日、97年11 │        │            │
│  │        │            │            │                  │      │  月11日審判筆錄）  │        │            │
│  │        │            │            │                  │      │證人即被害人乙○○│        │            │
│  │        │            │            │                  │      │  警詢證述（97年度偵│        │            │
│  │        │            │            │                  │      │  字第1669號卷第9 頁│        │            │
│  │        │            │            │                  │      │  ）                │        │            │
│  │        │            │            │                  │      │現場照片2 張（97年│        │            │
│  │        │            │            │                  │      │  度偵字第1669號卷第│        │            │
│  │        │            │            │                  │      │  32頁）            │        │            │
├─┼────┼──────┼──────┼─────────┼───┼──────────┼────┼──────┤
│  │97年1月8│彰化縣和美鎮│由壬○○徒手│金幣5 錢、白金、黃│戊○○│被告丑○○警詢、偵│刑法第32│丑○○共同竊│
│2 │日下午6 │彰美路6段50 │扳開戊○○所│金項鍊各1 條、手機│      │  訊、原審及本院審理│0 條第1 │盜，處有期徒│
│  │時許    │號前        │有之車牌號碼│1 支、存摺4 本、識│      │  時之供述（97年度偵│項竊盜罪│刑參月。    │
│  │        │            │LBG-755 號機│別證1 張、車鑰匙1 │      │  字第1669號卷第5至7│        │            │
│  │        │            │車置物箱，鄭│串、遙控器1 支。  │      │   頁、97年度偵字第1│        │            │
│  │        │            │銘益在旁把風│                  │      │  743號卷第36至37頁 │        │            │
│  │        │            │。          │                  │      │  、原審97年7月24日 │        │            │
│  │        │            │            │                  │      │  審判筆錄、本院97年│        │            │
│  │        │            │            │                  │      │  10月9日、97年11月 │        │            │
│  │        │            │            │                  │      │  11日審判筆錄）    │        │            │
│  │        │            │            │                  │      │證人即被害人戊○○│        │            │
│  │        │            │            │                  │      │  警詢證述（97年度偵│        │            │
│  │        │            │            │                  │      │  字第1669號卷第10頁│        │            │
│  │        │            │            │                  │      │  ）                │        │            │
│  │        │            │            │                  │      │現場照片2張（97年 │        │            │
│  │        │            │            │                  │      │  度偵字第1669號卷第│        │            │
│  │        │            │            │                  │      │  33頁）            │        │            │
├─┼────┼──────┼──────┼─────────┼───┼──────────┼────┼──────┤
│  │97年1月 │彰化縣彰化市│由壬○○徒手│白色皮包1 只（內有│子○○│證人即同案被告黃振│刑法第32│丑○○共同竊│
│3 │12日下午│華山路107號 │扳開子○○所│身分證1 張、駕照2 │      │  昆於警詢時之證述（│0 條第1 │盜，處有期徒│
│  │8 時30分│前          │有之車牌號碼│張、提款卡4 張、手│      │  97年度偵字第1743號│項竊盜罪│刑肆月。    │
│  │許      │            │PS3-682 號機│機2 支及現金3500元│      │  卷第5頁背面至第6頁│        │            │
│  │        │            │車置物箱，鄭│）。              │      │  背面）            │        │            │
│  │        │            │銘益在旁把風│                  │      │被告丑○○於警詢、│        │            │
│  │        │            │。          │                  │      │  偵訊、原審及本院審│        │            │
│  │        │            │            │                  │      │  理時之供述（97年度│        │            │
│  │        │            │            │                  │      │  偵字第1743號卷第8 │        │            │
│  │        │            │            │                  │      │  至9、36至37頁、原 │        │            │
│  │        │            │            │                  │      │  審97年7月24日審判 │        │            │
│  │        │            │            │                  │      │  筆錄、本院97年10月│        │            │
│  │        │            │            │                  │      │  9日、97年11月11日 │        │            │
│  │        │            │            │                  │      │  審判筆錄）        │        │            │
│  │        │            │            │                  │      │證人即被害人子○○│        │            │
│  │        │            │            │                  │      │  警詢證述（97年度偵│        │            │
│  │        │            │            │                  │      │  字第1743號卷第11頁│        │            │
│  │        │            │            │                  │      │  ）                │        │            │
│  │        │            │            │                  │      │現場照片1 張（97年│        │            │
│  │        │            │            │                  │      │  度偵字第1743號卷第│        │            │
│  │        │            │            │                  │      │  17頁）            │        │            │
├─┼────┼──────┼──────┼─────────┼───┼──────────┼────┼──────┤
│  │97年1月 │彰化縣和美鎮│壬○○徒手扳│女用皮包1 只，內有│癸○○│證人即同案被告黃振│刑法第32│丑○○共同竊│
│4 │17日下午│鹿和路6段82 │開癸○○所有│身分證、健保卡、信│      │  昆於警詢、偵訊之證│0 條第1 │盜，處有期徒│
│  │7 時30分│號前        │車牌號碼F8L-│用卡及提款卡各1 張│      │  述（97年度偵字第14│項竊盜罪│刑肆月。    │
│  │許      │            │891 號機車置│、駕照1 張、門號09│      │  45號卷第4至6、33至│        │            │
│  │        │            │物箱，丑○○│00-000000 號手機1 │      │  35頁）            │        │            │
│  │        │            │在旁把風。  │支及現金350 元。  │      │被告丑○○於警詢、│        │            │
│  │        │            │            │                  │      │  偵訊、原審及本院審│        │            │
│  │        │            │            │                  │      │  理時之自白（97年度│        │            │
│  │        │            │            │                  │      │  偵字第1445號卷第7 │        │            │
│  │        │            │            │                  │      │  至9、39頁、原審97 │        │            │
│  │        │            │            │                  │      │  年7 月24日審判筆錄│        │            │
│  │        │            │            │                  │      │  、本院97年10月9日 │        │            │
│  │        │            │            │                  │      │  、97年11月11日審判│        │            │
│  │        │            │            │                  │      │  筆錄）            │        │            │
│  │        │            │            │                  │      │證人即被害人癸○○│        │            │
│  │        │            │            │                  │      │  警詢證述（97年度偵│        │            │
│  │        │            │            │                  │      │  字第1445號卷第10、│        │            │
│  │        │            │            │                  │      │  11頁）            │        │            │
│  │        │            │            │                  │      │錄影器攝影翻拍照片│        │            │
│  │        │            │            │                  │      │  4 張（97年度偵字第│        │            │
│  │        │            │            │                  │      │  1445號卷第14至15頁│        │            │
│  │        │            │            │                  │      │  ）                │        │            │
├─┼────┼──────┼──────┼─────────┼───┼──────────┼────┼──────┤
│  │97年1月 │彰化縣伸港鄉│壬○○、鄭銘│車牌號碼LBF-055 號│丙○○│丑○○偵訊、原審及│刑法第32│丑○○共同竊│
│5 │18日下午│和平路51號前│益共同徒手竊│機車1 部          │      │  本院審理時之自白（│0 條第1 │盜，處有期徒│
│  │8 時10分│            │取LBF-055 號│                  │      │  97年度偵字第1743號│項竊盜罪│刑伍月。    │
│  │許      │            │機車1 部。  │                  │      │  卷第36至37頁、原審│        │            │
│  │        │            │            │                  │      │  97年7月24日審判筆 │        │            │
│  │        │            │            │                  │      │  錄、本院97年10月9 │        │            │
│  │        │            │            │                  │      │  日、97年11月11日審│        │            │
│  │        │            │            │                  │      │  判筆錄）          │        │            │
│  │        │            │            │                  │      │證人即被害人丙○○│        │            │
│  │        │            │            │                  │      │  警詢證述（97年度偵│        │            │
│  │        │            │            │                  │      │  字第1669號卷第11、│        │            │
│  │        │            │            │                  │      │  12頁）            │        │            │
│  │        │            │            │                  │      │贓物認領保管單（同│        │            │
│  │        │            │            │                  │      │  上卷第27頁）      │        │            │
├─┼────┼──────┼──────┼─────────┼───┼──────────┼────┼──────┤
│  │97年1月 │彰化縣和美鎮│由壬○○徒手│存摺2 本、信用卡2 │寅○○│被告丑○○於警詢、│刑法第32│丑○○共同竊│
│6 │19日上午│和頭路562巷 │扳開寅○○所│張、提款卡1 張、現│      │  偵訊、原審及本院審│0 條第1 │盜，處有期徒│
│  │7時50 分│61號前      │有之車牌號碼│金1500元、藥物3 包│      │  理時之自白（97年度│項竊盜罪│刑參月。    │
│  │許      │            │G2X-976 號機│。                │      │  偵字第1669號卷第5 │        │            │
│  │        │            │車置物箱，鄭│                  │      │  至7頁、97年度偵字 │        │            │
│  │        │            │銘益在旁把風│                  │      │  第1743號卷第36至37│        │            │
│  │        │            │。          │                  │      │  頁、原審97年7月24 │        │            │
│  │        │            │            │                  │      │  日審判筆錄、本院97│        │            │
│  │        │            │            │                  │      │  年10月9日、97年11 │        │            │
│  │        │            │            │                  │      │  月11日審判筆錄）  │        │            │
│  │        │            │            │                  │      │被害人寅○○於警詢│        │            │
│  │        │            │            │                  │      │  之證述（97年度偵字│        │            │
│  │        │            │            │                  │      │  第1669號卷第13頁）│        │            │
│  │        │            │            │                  │      │贓物認領保管單（97│        │            │
│  │        │            │            │                  │      │  年度偵字第1669號卷│        │            │
│  │        │            │            │                  │      │  第26頁）          │        │            │
│  │        │            │            │                  │      │照片5張（97年度偵 │        │            │
│  │        │            │            │                  │      │  字第1669號卷第34至│        │            │
│  │        │            │            │                  │      │  36頁）            │        │            │
├─┼────┼──────┼──────┼─────────┼───┼──────────┼────┼──────┤
│  │97年1月 │彰化縣和美鎮│由壬○○徒手│手提包1 只（內有身│辛○○│被告丑○○警詢、偵│刑法第32│丑○○共同竊│
│7 │19日下午│道周路709號 │扳開辛○○（│分證、健保卡、學生│      │  訊、原審及本院審理│0 條第1 │盜，處有期徒│
│  │7時許   │前          │起訴書誤載為│證、駕照、行照各1 │      │  時之自白（97年度偵│項竊盜罪│刑肆月。    │
│  │        │            │黃彥祺）所有│張、提款卡2 張，起│      │  字第16 69號卷第5至│        │            │
│  │        │            │之車牌號碼YA│訴書漏載行照1 張）│      │  7 頁、97年度偵字第│        │            │
│  │        │            │Z-797 號機車│                  │      │  1743號卷第36、37頁│        │            │
│  │        │            │置物箱，鄭銘│                  │      │  、原審97年7月24日 │        │            │
│  │        │            │益在旁把風。│                  │      │  審判筆錄、本院97年│        │            │
│  │        │            │            │                  │      │  10月9日、97年11月1│        │            │
│  │        │            │            │                  │      │  1日審判筆錄）     │        │            │
│  │        │            │            │                  │      │證人即被害人辛○○│        │            │
│  │        │            │            │                  │      │  於警詢之證述（97年│        │            │
│  │        │            │            │                  │      │  度偵字第1669號卷第│        │            │
│  │        │            │            │                  │      │  14頁）            │        │            │
│  │        │            │            │                  │      │現場、翻拍照片8張 │        │            │
│  │        │            │            │                  │      │  （97年度偵字第1669│        │            │
│  │        │            │            │                  │      │  號卷第37至40頁）  │        │            │
└─┴────┴──────┴──────┴─────────┴───┴──────────┴────┴──────┘
附表二：壬○○竊盜部分（註：壬○○竊盜部分業經原審判處罪
刑確定，不在本院審理範圍）
┌─┬────┬──────┬──────┬─────────┬───┬──────────┬────┬──────┐
│編│        │            │            │                  │      │                    │        │            │
│  │ 時  間 │ 地      點 │  竊盜方式  │    失竊財物      │被害人│      證   據       │所犯罪名│   主 文    │
│號│        │            │            │                  │      │                    │        │            │
├─┼────┼──────┼──────┼─────────┼───┼──────────┼────┼──────┤
│  │97年1 月│彰化縣和美鎮│以自備鑰匙啟│車牌號碼KWV-741 號│廖伍梅│同案被告壬○○於警│刑法第32│（註：原審判│
│1 │11日（起│彰美路6段313│動機車電源  │機車1 部          │      │  詢、原審審理時之自│0 條第1 │決：壬○○竊│
│  │訴書誤載│號          │            │                  │      │  白（97年度偵字第17│項竊盜罪│盜，累犯，處│
│  │為12日）│            │            │                  │      │  43號卷第6頁背面至 │        │有期徒刑陸月│
│  │下午9 時│            │            │                  │      │  第7頁、原審97年4月│        │。）        │
│  │許      │            │            │                  │      │  25日準備程序筆錄、│        │            │
│  │        │            │            │                  │      │  97年7 月24日審判筆│        │            │
│  │        │            │            │                  │      │  錄）              │        │            │
│  │        │            │            │                  │      │證人即被害人廖伍梅│        │            │
│  │        │            │            │                  │      │  警詢證述（97年度偵│        │            │
│  │        │            │            │                  │      │  字第1743號卷第12至│        │            │
│  │        │            │            │                  │      │  13頁）            │        │            │
│  │        │            │            │                  │      │現場照片及翻拍照片│        │            │
│  │        │            │            │                  │      │  共5 張（97年度偵字│        │            │
│  │        │            │            │                  │      │  第1743號卷第15至17│        │            │
│  │        │            │            │                  │      │  頁）              │        │            │
├─┼────┼──────┼──────┼─────────┼───┼──────────┼────┼──────┤
│  │97年1 月│彰化縣彰化市│以自備鑰匙發│車牌號碼G2F-978 號│庚○○│同案被告壬○○於警│刑法第32│（註：原審判│
│2 │15日下午│中華西路476 │動機車電源後│機車1 部          │      │  詢、偵訊及原審審理│0 條第1 │決：壬○○竊│
│  │7 時5 分│巷口        │，騎乘離去  │                  │      │  時之自白（97年度偵│項竊盜罪│盜，累犯，處│
│  │許      │            │            │                  │      │  字第1446號卷第3至4│        │有期徒刑陸月│
│  │        │            │            │                  │      │  、21頁、原審97年7 │        │。）        │
│  │        │            │            │                  │      │  月24日審判筆錄）  │        │            │
│  │        │            │            │                  │      │證人即被害人庚○○│        │            │
│  │        │            │            │                  │      │  於警詢之證述（97年│        │            │
│  │        │            │            │                  │      │  度偵字第1446號卷第│        │            │
│  │        │            │            │                  │      │  5 頁）            │        │            │
│  │        │            │            │                  │      │照片2 張（97年度偵│        │            │
│  │        │            │            │                  │      │  字第1446號卷第9 頁│        │            │
│  │        │            │            │                  │      │  ）                │        │            │
│  │        │            │            │                  │      │贓物認領保管單（同│        │            │
│  │        │            │            │                  │      │  上卷第7頁）       │        │            │
├─┼────┼──────┼──────┼─────────┼───┼──────────┼────┼──────┤
│  │97年1月 │彰化縣和美鎮│徒手扳開洪小│女用皮包1 個（內有│丁○○│同案被告壬○○警詢│刑法第32│（註；原審判│
│3 │21日下午│平安路167號 │雅所有之車牌│現金350 元、存摺2 │      │、偵訊及原審審理時之│0 條第1 │決：壬○○竊│
│  │6 時31分│前          │號碼516-BVX │本、印章1 枚、手機│      │  供述（97年度偵字第│項竊盜罪│盜，累犯，處│
│  │許      │            │號機車置物箱│1支）             │      │  1550號卷第7 至8 、│        │有期徒刑伍月│
│  │        │            │            │                  │      │  22頁、原審97年7 月│        │。）        │
│  │        │            │            │                  │      │  24日審判筆錄）    │        │            │
│  │        │            │            │                  │      │證人即被害人丁○○│        │            │
│  │        │            │            │                  │      │  警詢證述（97年度偵│        │            │
│  │        │            │            │                  │      │  字第1550號卷第9 至│        │            │
│  │        │            │            │                  │      │  10頁）            │        │            │
│  │        │            │            │                  │      │現場照片2 張（97年│        │            │
│  │        │            │            │                  │      │  度偵字第1550號卷第│        │            │
│  │        │            │            │                  │      │  13頁）            │        │            │
└─┴────┴──────┴──────┴─────────┴───┴──────────┴────┴──────┘
附表三：丑○○竊盜部分
┌─┬────┬──────┬──────┬─────────┬───┬──────────┬────┬──────┐
│編│        │            │            │                  │      │                    │        │            │
│  │ 時  間 │  地  點    │  竊盜方式  │     竊取物品     │被害人│      證    據      │所犯罪名│   主 文    │
│號│        │            │            │                  │      │                    │        │            │
├─┼────┼──────┼──────┼─────────┼───┼──────────┼────┼──────┤
│  │96年12月│彰化縣和美鎮│徒手扳開王文│腰帶包1 只，內有現│甲○○│被告丑○○於偵訊、│刑法第32│丑○○竊盜，│
│1 │31日下午│東原路349 巷│弘所有車牌號│金4000元、身分證、│      │  原審及本院審理時之│0 條第1 │處有期徒刑肆│
│  │1 時33分│128 號前    │碼CYH-035號 │提款卡、汽、機車駕│      │  供述（97年度偵字第│項竊盜罪│月。        │
│  │許      │            │機車置物箱  │照、機車行照、健保│      │  1651號卷第33頁、原│        │            │
│  │        │            │            │卡各1 張（起訴書漏│      │  審97年7月24日審判 │        │            │
│  │        │            │            │載身分證1 張、駕照│      │  筆錄、本院9710月9 │        │            │
│  │        │            │            │1 張、行照1 張）及│      │  日、97年111日審判 │        │            │
│  │        │            │            │門號0000000000 號 │      │  筆錄）            │        │            │
│  │        │            │            │手機1 支。        │      │證人即被害人甲○○│        │            │
│  │        │            │            │                  │      │  之證述（97年度偵字│        │            │
│  │        │            │            │                  │      │  第1651號卷第4 頁）│        │            │
│  │        │            │            │                  │      │證人陳弘明之證述（│        │            │
│  │        │            │            │                  │      │  同上卷第5 頁）    │        │            │
│  │        │            │            │                  │      │通聯調閱查詢單1 紙│        │            │
│  │        │            │            │                  │      │（同上卷第7 、9 頁）│        │            │
│  │        │            │            │                  │      │買賣契約書1 紙（同│        │            │
│  │        │            │            │                  │      │  上卷第16頁）      │        │            │
└─┴────┴──────┴──────┴─────────┴───┴──────────┴────┴──────┘
附錄論罪科刑法條：
中華民國刑法第320條
（普通竊盜罪、竊佔罪）
意圖為自己或第三人不法之所有，而竊取他人之動產者，為竊盜
罪，處 5 年以下有期徒刑、拘役或 5 百元以下罰金。
意圖為自己或第三人不法之利益，而竊佔他人之不動產者，依前
項之規定處斷。
前二項之未遂犯罰之。


司法院資訊處製作；財團法人民間司法改革基金會備份。
